臺灣高等法院高雄分院刑事判決　　　　94年度上訴字第1653號
上　訴　人　臺灣屏東地方法院檢察署檢察官
被　　　告　甲○○
　　　　　　　　　　　(
上列上訴人因被告違反毒品危害防制條例案件，不服臺灣屏東地
方法院94年度訴字第644 號中華民國94年10月11日第一審判決（
起訴案號：臺灣屏東地方法院檢察署94年度毒偵字第1386號，移
送台灣屏東地方法院併案審理案號：94年度毒偵字第2042、2055
號；移送本院併案審理案號：94年度毒偵字第2639號），提起上
訴，本院判決如下：
    主  文
原判決關於施用第一級毒品部分及定執行刑部分撤銷。
甲○○連續施用第一級毒品，累犯，處有期徒刑壹年貳月，扣案
之第一級毒品海洛因貳包（合計驗後淨重零點壹參公克，空包裝
重零點肆捌公克）、殘留海洛因之夾鏈袋陸只、注射針筒壹支，
均沒收銷燬之。
    事  實
一、甲○○前因違反毒品危害防制條例案件，由臺灣屏東地方法
    院檢察署檢察官提起公訴並聲請強制戒治，起訴部分經台灣
    屏東地方法院於民國92年3 月11日以92年度訴字第124 號判
    處有期徒刑7 月，於92年4 月7 日判決確定，並於93年11月
    15日縮刑期滿執行完畢，戒治部分，經台灣屏東地方法院裁
    定送強制戒治後，於92年9 月1 日停止處分執行出監（法律
    修正報結）。詎其仍不思戒除惡習，復於強制戒治執行完畢
    後5 年內，基於施用第一級毒品海洛因之概括犯意，自94年
    1 月中旬某日起至94年9 月16日某時止，連續在其屏東縣新
    園鄉新園村媽祖三巷38號住處，以注射針筒注射之方式，施
    用第一級毒品海洛因約每4 至5 日施用一次。嗣先後：(一)於
    94 年3月31日13時許，在屏東縣萬丹鄉○○路○ 段查獲，且
    經其同意採尿送驗後呈嗎啡陽性反應；(二)於94年7 月30日11
    時30分，在其上開住處查獲，並扣得殘留海洛因之夾鏈袋5
    只；(三)於94年7 月31日10時45分許，在其上開住處查獲，並
    扣得海洛因2 包（合計驗後淨重0.26公克，合計空包裝重0.
    77公克）、殘留海洛因之夾鏈袋1 只、注射針筒1 支；(四)於
    94年9 月16日16時50分許，在屏東縣新園鄉五房村大陳新村
    空屋前為警查獲，並採尿送驗呈嗎啡陽性反應而獲知上情。
二、案經屏東縣警察局屏東分局、東港分局報請台灣屏東地方法
    院檢察署檢察官偵查起訴及移送併案審理。
    理  由
壹、程序方面：
一、本件被告所犯係死刑、無期徒刑、最輕本刑為3 年以上有期
    徒刑以外之罪，其於準備程序中就被訴事實為有罪之陳述，
    經法官告知簡式審判程序之旨，並聽取公訴人及被告之意見
    後，本院認為適宜進行簡式審判程序，合先敘明。
貳、實體方面：
一、上開犯罪事實，業據被告甲○○於原審及本院審理時供承不
    諱，而被告先後4 次為警查獲所採集之尿液，經送驗結果，
    均呈嗎啡陽性反應，有臺灣檢驗科技股份有限公司94年4 月
    21日編號KＺ000000000000、94年8 月12日報告編號KＺ000000
    000000、KＺ000000000000、94年9 月30日編號KＺ0000000000
    00號濫用藥物尿液檢驗報告各1 紙在卷可稽；而扣案之白色
    粉末2 包、及94年7 月31日查扣之夾鏈袋1 只，經送請法務
    部調查局鑑驗結果，該白色粉末確係第一級毒品海洛因無訛
    ，該夾鏈袋則殘留有海洛因，有該局94年9 月30日調科壹字
    第240003860 號鑑定通知書1 紙在卷可憑；另94年7 月31日
    查扣之注射針筒1 支及94年7 月30日查扣之夾鏈袋5 只，經
    送請高雄醫學大學附設中和紀念醫院檢驗結果，均呈嗎啡陽
    性反應，有該院94年9 月6 日、94年9 月27日報告編號0000
    －000 、0000－000 號檢驗報告各1 紙在卷參佐，堪認被告
    上開自白，確與事實相符，應可採信。
三、查海洛因係毒品危害防制條例第2 條第2 項第1 款所定之第
    一級毒品，不得非法持有、施用。故核被告所為，係犯毒品
    危害防制條例第10條第1 項施用第一級毒品罪。其於施用海
    洛因前持有海洛因犯行，為其施用之高度行為所吸收，不另
    論罪。被告多次施用海洛因之行為，時間緊接，觸犯構成要
    件相同之罪名，顯係基於概括犯意為之，應論以連續犯並加
    重其刑。又被告前因違反毒品危害防制條例案件，經台灣屏
    東地方法院於92年3 月11日判處有期徒刑7 月，於92年4 月
    7 日判決確定，並於93年11月15日縮刑期滿執行完畢，有臺
    灣屏東地方法院檢察署刑案資料查註紀錄表及臺灣高等法院
    被告前案紀錄表各1 份在卷可稽，其於有期徒刑執行完畢後
    5 年以內再犯本件有期徒刑以上之罪，為累犯，應加重其刑
    ，並遞加重之。至公訴人移送併辦被告於94年3 月30日後之
    施用第一級毒品犯行，雖未據起訴，然與已起訴部分，有連
    續犯之裁判上一罪關係，為起訴效力所及，本院自應一併審
    理。
四、原審予以論科，固非無見。惟原審未及就被告自94年8 月1
    日起至94年9 月16日止施用第一級毒品之犯行，併予審酌，
    尚有未洽。檢察官以併案部分與起訴部分有裁判上一罪關係
    ，為起訴效力所及，原審就此部分未及併與審究，指摘原判
    決不當，提起上訴，為有理由，自應由本院將原判決撤銷改
    判。爰審酌被告曾因施用毒品經送戒治處所施以強制戒治後
    ，仍未能戒斷其施用毒品之惡習，足見其陷溺已深，惟因施
    用毒品僅係自戕行為，且被告犯罪後坦承犯行、態度尚稱良
    好等一切情狀，量處如主文第2 項所示之刑。扣案之白色粉
    末2 包（合計驗後淨重0.26公克，合計空包裝重0.77公克）
    ，確係第一級毒品海洛因，扣案之注射針筒1 支、夾鏈袋6
    只，其上均殘留海洛因，如上所述，均應依毒品危害防制條
    例第18條第1 項前段規定沒收銷燬之。至扣案無毒品反應之
    白色粉末1 包（有高雄醫學大學附設中和紀念醫院報告編號
    9409－1 檢驗報告1 紙在卷可按），與本案無直接關聯性，
    故不予宣告沒收，附此敘明。至鑑驗所耗用之毒品既已滅失
    ，自毋庸諭知沒收銷燬。
五、原判決對施用第二級毒品甲基安非他命部分，已判決確定，
    本院不予論列。
據上論斷，應依刑事訴訟法第369 條第1 項、第364 條、第299
條第1 項前段、第273 條之1 第1 項，毒品危害防制條例第10
條第1 項、第18條第1 項前段，刑法第11條、第56條、第47條，
判決如主文。
本案經檢察官王登榮到庭執行職務。
中　　華　　民　　國　　94　　年　　12　　月　　22　　日
            刑事第六庭    審判長法  官  王憲義
                                法  官  張盛喜
                                法  官  李璧君
以上正本證明與原本無異。
如不服本判決應於收受本判決後10日內向本院提出上訴書狀，其
未敘述上訴理由者，並得於提起上訴後10日內向本院補提理由書
狀（均須按他造當事人之人數附繕本）「切勿逕送上級法院」。
中　　華　　民　　國　　94　　年　　12　　月　　26　　日
　　　　　　　　　　　　　　　　書記官  唐奇燕
附錄本件判決論罪科刑法條：
毒品危害防制條例第10條
施用第一級毒品者，處6月以上5年以下有期徒刑。
施用第二級毒品者，處3年以下有期徒刑。
